Lamine COULIBALY

Responsable Commercial Senior



Imformations Personnelles

Adresse 7500 paris **Téléphone** +33 7 54 84 21 21

coulibalycoulibalylamine557@gmail.

com Linkdla

Linkdln

linkdin.com/in/charlessartrezety

Langues

Anglais.Blingue(c2)

Allemand.courant(c1)

Informatique

Microsoft CRM et salesforce

Base de données SQL

Certifications

03/2019
Certification AKOR en performance
Collective
10/2014
Certification AKOR en Relation
Client exception

Responsable commercial B2B avec 10 ans d'experience dans la gestion de compte clients et d'equipe commercials dans le domaine de la haute technologie (infrastructures réseau et aérienne de télécommunication). Apte à gérer de vaste equpe de commerciaux tout en appliquant mon savoir faire en stratégie de marché et d'acquisition. Je suis apte à aider Orange à développer sa clienteles B2B en îles-de-France et dépassr ses objectifs.

Expériences professionnelle

01/2012-05/2020

Responsable commercial B2B

Cellnex Telecom, Paris

- . Développer le porteffeille commercial (B2B) et fidéliser la clientèle.
- . Gérer les grands comptes essentiels.
- Superviser une équipe de 20 commerciaux sédentaires et nomades.
- . Préparer et négocier les appels d'offres.

Résultats majeurs:

- Augmentation du chiffre d'affaires annuel de 25% en moyenne sur les 5 dernières années.
- Creation d'une équipe internationale concentrée sur les marchés frontières.

06/2009-12/2011

Commercial B2B

Dell EMC France, paris

- . Effectuer la prospection dans la France entière.
- . Generer de nouveaux leads par démarchage.
- . Convevoir et négocier les contracts.
- . Poste obtenu suite à un stage de fin d'études.

Résultats majeurs:

.Acquisition et fidélisation du plus gros client du marché français. .Plus faible taux de rabais accordés de l'équipe par contrat signé.

Formation

09/2008-16/2009 Licence professionnelle commerce

Akor Alternance

paris

09/2006-06/2008 **BTS NRC (Négociation Relation Client)**

Akor Alternance

paris

Compétences

Gestion d'équipe commerciale d'envergires Stratégie commerciale et de marché Négotiation et force de proposition Grand sens du relationnel Ouverture d'esprit Passion pour les hautes technologies